臺灣臺南地方法院刑事判決　　　　　　　　96年度訴字第65號
公　訴　人　臺灣臺南地方法院檢察署檢察官
被　　　告　甲○○
　　　　　　　　　　（另案於臺灣臺南監獄臺南分監執行中）
指定辯護人　黃昭雄律師
上列被告因違反毒品危害防制條例案件，經檢察官提起公訴（95
年度偵字第16168號、95年度毒偵字第3154號），本院判決如下
：
    主  文
甲○○連續販賣第三級毒品，處有期徒刑貳年拾月。
販賣毒品所得新臺幣貳仟元沒收，如全部或一部不能沒收時，以
其財產抵償之。
    事  實
一、甲○○基於販賣毒品以營利之概括犯意，於民國94年5、6
    月間，先後在臺南市○區○○街163巷4號住所及同市○○路
    ○段218號SOGO大樓附近，以每公克約新臺幣（下同）1,000
    元之價格，分別販賣第三級毒品Ｋ他命予劉仲雲及李奇緯各
    一次。每賣出1,000元之Ｋ他命，甲○○即事先自其中抽取
    約十分之一重量供己所用，總計其販賣行為所得為2,000元
    。嗣經警於95年10月16日下午4時50分許，持本院法官所核
    發之搜索票至其上開住所實施搜索，扣得施用Ｋ他命所用之
    鐵盤1個，並帶同甲○○至臺南市警察局詢問後，始查知上
    情。
二、案經臺南市警察局移送臺灣臺南地方法院檢察署檢察官偵查
    起訴。
    理  由
一、上揭事實，業據被告迭於警詢及偵審中坦承不諱，核與證人
    即毒品買受者李奇緯及劉仲雲分別於警詢及偵查中證述情節
    相符，並有臺南縣警察局94年10月16日搜索扣押筆錄、臺灣
    臺南地方法院檢察署通訊監察書影本2份、0000-000-000及
    0000-000-000行動電話監聽譯文共2頁在卷足憑，堪認被告
    之自白與事實大體相符。被告雖於警詢及偵查程序中辯稱伊
    並未賺取差價，惟在本院審理中供承其販賣Ｋ他命予李奇緯
    及劉仲雲時，除收取現金外，其獲利係每賣出1,000元毒品
    ，即事先自其中抽取約十分之一供己施用，足認其確有藉販
    賣毒品營利之意圖與行為。是本件事證已臻明確，被告連續
    販賣第三級毒品Ｋ他命之犯行堪以認定。
二、販賣次數與金額之認定依據：
  （一）證人李奇緯於警詢中證稱曾於94年5月間向被告及訴外
        人王培安、蔡富丞購買Ｋ他命，交易次數共計三至五次
        ，每次以一公克1,000元至1,100元之價格購買一至二公
        克等語（見警一卷第7-8頁）。而被告於審理中則自承
        販賣Ｋ他命一次予李奇緯等語。
  （二）證人劉仲雲於偵查中證稱曾向被告買過一、二次Ｋ他命
        ，每次交易金額為1,000元至1,100元，與被告審判中陳
        稱曾賣四、五次Ｋ他命予劉仲雲，每次金額為1,000元
        之供述尚屬有間。
  （三）本院爰依上述事證，依最有利於被告之計算方法，認定
        被告係販賣Ｋ他命予李奇緯及劉仲雲各一次，交易金額
        均為1,000元。逾此認定之起訴事實，爰不另為無罪判
        決之諭知。
三、核被告所為，係犯毒品危害防制條例第4條第3項之販賣第三
    級毒品罪。被告前後二次販賣第三級毒品Ｋ他命之犯行，時
    間緊接，所犯係構成要件相同之罪名，顯係基於概括犯意反
    覆為之，其行為時點既在95年7月1日現行刑法修正生效前，
    應依修正前刑法第56條連續犯之規定論以一罪，並加重其刑
    。又販賣第三級毒品罪之最輕本刑，為五年以上有期徒刑。
    被告雖為圖謀私利而販賣毒品，致罹刑章，姑念其犯罪時年
    輕識淺，販賣對象僅有李奇緯與劉仲雲二人，販賣所得甚少
    ，情輕法重，在客觀上顯可憫恕，縱依法定最低刑予以宣告
    ，仍嫌過重，爰依刑法第59條之規定減輕其刑，並先加後減
    。本院審酌被告始終坦承犯行，顯見悔意，犯後態度尚佳及
    其智識程度等一切情狀，爰量處如主文第一項所示之刑。
四、被告販賣Ｋ他命所得之財物2,000元（未據扣案），應依毒
    品危害防制條例第19條第1項宣告沒收，如一部或全部不能
    沒收時，因通用貨幣無追徵價額之餘地，應以其財產抵償之
    。
五、又被告於警詢時固供出所販Ｋ他命係向姓名年籍不詳綽號「
    阿和」之成年男子購買，惟查其並未提供「阿和」之真實姓
    名及聯絡電話，致警察機關仍無從依其供述而破獲該毒品之
    提供者，有被告之警詢筆錄及臺南市警察局96年4月10日南
    市警刑偵三字第09650111900號函附卷可稽。職是之故，本
    院尚無從依毒品危害防制條例第17條之規定減輕其刑，併此
    說明。
六、至於司法警察於被告住處查扣之施用鐵盤1個，經被告供稱
    僅用於施用毒品，與販賣行為無關。且被告有無施用Ｋ他命
    ，尚非本件公訴意旨涵括之範圍，稽以卷內資料，復無從認
    定被告確有以扣案鐵盤供販賣Ｋ他命所用之事實，從而本件
    尚無援引刑法第38條第1項第2款或毒品危害防制條例第19條
    第1項規定，對扣案鐵盤宣告沒收之餘地，併予指明。
七、另被告行為後，刑法已於94年2月2日公布、95年7月1日施行
    ，有關本件被告犯行所涉新舊法比較問題，詳參附件所載。
據上論斷，應依刑事訴訟法第299條第1項前段，毒品危害防制條
例第4條第3項、第19條第1項，刑法第11條前段、第2條第1項前
段、第59條，修正前刑法第56條，判決如主文。
本案經檢察官乙○○到庭執行職務
中　　華　　民　　國　　96　　年　　5 　　月　　2 　　日
　　　　　　　  　刑事第十庭  審判長法　官  陳欽賢
                                    法  官  林臻嫻
                                    法  官　陳賢德
以上正本證明與原本無異。
如不服本判決，應於收受送達後10日內向本院提出上訴書狀（應
附繕本）。
　　　　　　　　　　　　　　　　　　書記官  陳麗雅
中　　華　　民　　國　　96　　年　　5 　　月　　2 　　日
附錄本案論罪科刑法條：
毒品危害防制條例第4條第3項
製造、運輸、販賣第三級毒品者，處 5 年以上有期徒刑，得併
科新臺幣 5 百萬元以下罰金。
附件：
一、按行為後法律有變更者，適用行為時之法律。但行為後之法
　　律有利於行為人者，適用最有利於行為人之法律，94年2月2
    日修正公布、自95年7月1日施行之刑法第2條第1項定有明文
    ，上開規定係規範行為後法律變更所生新舊法律比較適用之
    準據法，於新法施行後，應逕適用新法第2條第1項之規定，
    為「從舊從輕」之比較（最高法院九十五年第八次刑事庭會
    議決議一之 (一)）。
二、毒品危害防制條例第4條第3項規定之罰金刑，於被告行為後
    ，因刑法第33條第5款所定罰金之最低刑度業經修正公布施
    行（修正公布施行日期同於上開刑法第2條），而將修正前
    僅一元（指銀元，即新臺幣三元，再適用罰金罰鍰提高標準
    條例第1條之規定得提高為十倍，即新臺幣三十元）以上之
    最低刑度，修正提高為新臺幣一千元以上，比較被告行為前
    後之法律適用，顯以行為時之法律較有利於被告，自應適用
    修正前之刑法第33條第5款，定其罰金刑之最輕刑度。
三、被告行為後，刑法第56條關於連續犯之規定業經刪除（公布
    施行日期同上開刑法第2條），原規定之連續數行為而犯同
    一罪名者，除有接續犯之情形外，應按數罪併罰之原則論處
    ，比較刪除前後刑法第56條之規定，刪除後之法律適用，並
    未較有利於被告，故本件被告販賣第三級毒品犯行，仍應依
    修正前刑法第56條之規定論以一罪，並加重其刑。
